---
title: "Moje Pasje i Zainteresowania"
author: "Mateusz Drąg"
format: revealjs
editor: visual
theme: moon
slide-number: true
embed-resources: true
---

## 1. Wstęp - Kim jestem?

Witajcie na mojej prezentacji. Chciałbym opowiedzieć krótko o tym, co mnie interesuje i co robię w wolnym czasie.

**Główne obszary moich zainteresowań:**

-   Muzyka (festiwale i koncerty)
-   Kinematografia (dobre filmy)
-   Gaming (gry strategiczne i RPG)


## 2. Muzyka

**Muzyka towarzyszy mi każdego dnia. Korzystam ze Spotify, ale uwielbiam też muzykę na żywo.**

Muzyka jest dla mnie ważną częścią codziennego życia i sposobem na oderwanie się od rutyny.
Największą przyjemność sprawiają mi koncerty i festiwale, gdzie można poczuć energię tłumu i wyjątkową atmosferę wydarzeń na żywo.
Cenię różnorodność gatunków oraz możliwość odkrywania nowych artystów.


## 3. Kinematografia

Filmy traktuję jako formę rozrywki, ale także źródło inspiracji i refleksji.
Najbardziej interesują mnie produkcje z dobrze napisaną fabułą, wyrazistymi bohaterami i ciekawym przesłaniem.
Lubię analizować historie oraz sposób, w jaki film oddziałuje na emocje widza.

![Sala kinowa](https://images.unsplash.com/photo-1489599849927-2ee91cede3ba?q=80&w=1000&auto=format&fit=crop)

## 4. Analiza gustu filmowego

Stworzyłem małe zestawienie moich ocen dla ostatnich 5 filmów, które obejrzałem. Użyłem do tego prostej ramki danych w R.

```{r}
library(ggplot2)

filmy <- data.frame( Tytul = c("Diuna", "Batman", "Barbie", "Oppenheimer", "Avatar"), Ocena = c(9, 8, 7.5, 10, 5) )

ggplot(filmy, aes(x = Tytul, y = Ocena, fill = Tytul)) + geom_col() + labs(title = "Moje oceny ostatnich filmów", y = "Ocena (1-10)") + theme_minimal() 
```

## 5. Gry Wideo

Gry to dla mnie forma interaktywnej opowieści.

-   Lubię gry z dobrą fabułą (np. Wiedźmin 3). 
-   Czasami gram w gry strategiczne, co rozwija logiczne myślenie.
-   Interesuję się też rynkiem e-sportowym.

## 6.Czas w grach

Poniżej wykres punktowy, który spokazuje zależność między ceną gry a liczbą godzin, jaką w niej spędziłem.

```{r}
library(ggplot2)
gry <- data.frame( Cena_PLN = c(50, 200, 120, 40, 250), Godziny = c(10, 150, 40, 5, 80), Gatunek = c("Indie", "Horror", "FPS", "Symulatory", "RPG") )

ggplot(gry, aes(x = Cena_PLN, y = Godziny, color = Gatunek)) + geom_point(size = 5) + labs(title = "Cena gry a czas rozgrywki", x = "Cena (PLN)", y = "Spędzone godziny") + theme_light() 
```

## 7.Koniec

Dziękuję za obejrzenie mojej prezentacji!

Mam nadzieję, że udało mi się pokazać, co lubię robić w wolnym czasie, wykorzystując przy tym umiejętności nabyte na zajęciach z R.
